【裁判字號】    91,交訴,152
【裁判日期】    920107
【裁判案由】    公共危險
【裁判全文】
臺灣臺中地方法院刑事判決                        九十一年度交訴字第一五二號
    公  訴  人  臺灣台中地方法院檢察署檢察官
    被      告  乙○○  男  五.
右列被告因公共危險案件，經檢察官提起公訴 (九十一年度偵字第一二○九○號)本
院判決如左：
    主  文
乙○○駕駛動力交通工具肇事，致人受傷而逃逸，處有期徒刑陸月，如易科罰金，以
參佰元折算壹日。
    事  實
一、乙○○於民國（下同）八十九年間曾因行使偽造私文書罪，經本院判處有期徒刑
    一年三月，緩刑四年確定，尚在緩刑期間。復於九十一年五月九日十九時五十分
    許，駕駛車號Ａ三─六一七三號自小客車沿台中市○○路自南向北往市郊方向行
    駛，行經中清路七二之二五號前附近時，原應注意汽車在同一車道行駛，後車與
    前車之間應保持隨時可以煞停之距離，且應注意車前狀況並採取必要之安全措施
    ，依當時情形又無何不能注意之情事，竟疏未注意，撞及同向同一車道前方由甲
    ○○駕駛之ＱＫＰ─七八六號輕型機車，造成甲○○人車地，受有臉部擦傷、左
    膝擦傷、右足踝擦傷等傷害（過失傷害甲○○部分未經告訴）。乙○○駕駛上開
    自小客車肇事，致甲○○受有上揭傷害，僅稍為停頓一下，未採取救護或其他必
    要措施，復未向警察機關報告，竟另行起意，駕車離開肇事現場逃逸，經由現場
    目擊之路人藍玉麗記下車牌號碼，為警循線查獲。
二、案經臺中市警察局第五分局報請檢察官偵查起訴。
    理  由
一、訊据被告乙○○固不否認於右揭時地駕車肇事之事實，惟矢口否認有肇事逃逸之
    犯行，辯稱：肇事時伊雖然發現有撞到東西，但路旁有三位少年人在場，也未示
    意其下車，伊以為只是與路旁的車子發生擦撞，所以未下車看，認為沒有事就駕
    車離開，並非要逃逸云云。惟查：被告駕駛車輛自後方追撞被害人甲○○駕駛之
    輕型機車肇事後，致甲○○人受有臉部擦傷、左膝擦傷、右足踝擦傷等傷害，另
    起意逃逸等情，除據被害人甲○○指訴歷歷，核與證人藍玉麗於警訊時證述情節
    相符，復有交通事故調查報告表、車損照片、甲○○傷害診斷証明書等件附卷可
    按。再依卷附車損照片顯示，被告所駕駛之Ａ三─六一七三號自小客車肇事後右
    前保險桿、右前引擎蓋受損及右前方向燈脫落，被害人甲○○駕駛之ＱＫＰ─七
    八六號輕型機車受撞後係正後方尾燈受損等情，此有上開照片四紙附卷可稽，就
    上開自小客車、輕型機車受損位置客觀判斷，被害人顯係在被告右前方視界範圍
    內受撞，且被告於審理中供稱肇事現場有路燈，照明正常，被告就被害人受撞、
    人車倒地成傷一事，自無從諉為不知。其竟以肇事後路人未示意其下車，即認為
    未肇事傷人，顯係卸責之詞，殊不足取。按汽車駕駛人駕駛汽車肇事致人受傷或
    死亡，應即採取救護或其他必要措施，並向警察機關報告，不得駛離或逃逸，道
    路交通管理處罰條例第六十二條定有明文。被告肇事後未即停車救護傷患或報警
    處理，旋即駕車駛離現場，其肇事逃逸已甚灼然。是被告肇事致人受傷後逃逸犯
    行，堪以認定。
二、核被告所為係犯刑法第一百八十五條之四之肇事逃逸罪。爰審酌被告肇事後更棄
    被害人於不顧，其罪行甚重，惟念其犯罪後業與被害人達成和解，有和解書一紙
    附卷可按，取得被害人諒解表示不願深究，犯罪後態度尚稱良好等一切情狀，從
    輕量處如主文所示之刑並諭知易科罰金之折算標準。
三、據上論斷，應依刑事訴訟法第二百九十九條第一項前段、刑法第一百八十五條之
    四、第四十一條第一項前段、罰金罰鍰提高標準條例第二條，判決如主文。
中      華      民      國    九十二    年      一      月      七      日
                                    臺灣臺中地方法院交通法庭
                                        法  官   許  金  樹
右正本證明與原本無異。
如不服本判決，應於判決送達後十日內向本院提出上訴狀( 應附繕本 )，上訴於臺灣
高等法院臺中分院。
                                        書記官
中      華      民      國    九十二    年      一      月      七      日
論罪科刑法條：
中華民國刑法第一百八十五條之四
駕駛動力交通工具肇事，致人死傷而逃逸者，處六月以上五年以下有期徒刑。


司法院資訊處製作；財團法人民間司法改革基金會備份。
